Thierry NANÉCOU



29 bis rue de terrefort 86190 VOUILLÉ 06.64.82.21.67 thierry.nanek@hotmail.com Permis B et D

COMPÉTENCES EN DÉVELOPPEMENT WEB

- Connaissance des langages HTML, CSS et JavaScript
- Connaissance des frameworks et bibliothèques comme Bootstrap et jQuery
- Acquisition des principes de conception web et des bonnes pratiques
- Expérience dans la création de sites web responsives et accessibles
- DOCKER, PYTHON, PHP apprentissage en auto didacte mars 2024
- https://github.com/thierrynanecou
- www.linkedin.com/in/thierrynanecou-5bab09167

SOFT SKILLS

- Travail d'équipe
- Polyvalence
- Adaptabilité
- Esprit d'initiative
- Autonome
- Responsable

LANGUE

• Anglais (niveau intermédiaire)

LOISIRS

- Educateur Football U6-U9
- Pratiques des Arts Martiaux (Karaté, Judo)
- Mangas
- Jeux vidéos

DÉVELOPPEUR WEB

Jeune passionné de développement web, je suis motivé à contribuer à des projets innovants tout en apprenant continuellement.

Animé par une orientation service client, je vise à placer l'expérience utilisateur au coeur de mes réalisations.

Disponible sur Poitiers et aux alentours.

EXPÉRIENCES PROFESSIONNELLES

Développeur web : réalisations de projets

Août 2023-Février 2024

OPENCLASSROOMS

- Conception d'une interface en <u>HTML</u> et <u>CSS</u>, en respectant les bonnes pratiques de conception web
- Développement de fonctionnalités interactives et dynamiques en JAVASCRIPT
- Création d'applications web modernes et réactives en REACT.JS

Stage Découverte Mai 2023 SOLUXAN

 Participation à la découverte du métier de développeur web

Machiniste Receveur Octobre 2008 - Juin 2022 RATP

- Accueil et renseignements aux voyageurs
- Transport sécurisé et confortable des voyageurs
- Capacité d'adaptation et anticipation en cas d'événements imprévus

Équipier Expert Septembre 2007 - Septembre 2008 **QUICK**

- Garantie de la qualité de service et de production
- Accueil et assistance des clients
- Organisation et gestion de l'équipe de travail

Équipier Mai 2002 - Septembre 2007 **QUICK**

Préparation et entretien des espaces de vente

FORMATIONS ET DIPLÔMES

Développeur Web Niveau 5 (Bac+2) OpenClassrooms Août 2023 - Février 2024

- Formation intensive de 6 mois en développement web
- Acquisition de compétences en langages de programmation et en conception de sites internet

BTS Action commerciale 2005 Bac Commerce 2002